# 股份支付属于经常性损益还是非经常性损益

提问人：fengaixia 时间：2020-12-18 09:37:00
陈版主，您好。上市后公司的股权激励-限制性股票，等待期分摊进入当期损益的股份支付费用属于经常性损益还是非经常性损益？谢谢！

回答人：chenyiwei
上市公司的股份支付费用均为经常性损益。
在实际操作中，除了根据证监会发行部的监管口径，对于IPO申报期内在授予日一次性计入损益的股份支付费用认定为非经常性损益以外，其他股份支付费用均不属于非经常性损益。